臺灣南投地方法院刑事判決
111年度易字第102號
公  訴  人  臺灣南投地方檢察署檢察官 
被      告  謝燕萍




上列被告因竊盜案件，經檢察官提起公訴（111年度偵緝字第5號
），被告於準備程序中就被訴事實為有罪之陳述，經告知簡式審
判程序之旨，並聽取公訴人及被告之意見後，由本院裁定改行簡
式審判程序，判決如下：
    主  文
謝燕萍犯竊盜罪，處有期徒刑貳月，如易科罰金，以新臺幣壹仟
元折算壹日。未扣案之犯罪所得新臺幣玖佰元沒收，如全部或一
部不能沒收或不宜執行沒收時，追徵其價額。
    事  實
一、謝燕萍於民國110年9月7日14時許，行經南投縣○○鎮○○路0段
    000號前，因見詹義彬所有停放在該處之車牌號碼000-0000
    號普通重型機車無人看管，竟意圖為自己不法所有，基於竊
    盜之犯意，徒手竊取置於機車龍頭下方置物袋內藍色零錢盒
    ，內有現金新臺幣（下同）900元得手。
二、案經南投縣政府警察局埔里分局報告臺灣南投地方檢察署檢
    察官偵查起訴。
    理  由
一、程序事項：
　㈠按除被告所犯為死刑、無期徒刑、最輕本刑為3年以上有期徒
    刑之罪或高等法院管轄第一審案件者外，於第一次審判期日
    前之準備程序進行中，被告先就被訴事實為有罪之陳述時，
    審判長得告知被告簡式審判程序之旨，並聽取當事人、代理
    人、辯護人及輔佐人之意見後，裁定進行簡式審判程序；又
    受命法官行準備程序，與法院或審判長有同一之權限，刑事
    訴訟法第273條之1第1項、第279條第2項前段分別定有明文
    。查本案被告謝燕萍所犯係死刑、無期徒刑、最輕本刑為3
    年以上有期徒刑或高等法院管轄第一審案件以外之罪，其等
    於審判中就被訴事實為有罪之陳述，經法官告知簡式審判程
    序之旨，並聽取公訴人、被告之意見後，本院認為適宜簡式
    審判程序，依刑事訴訟法第273條之1第1項規定，裁定改行
    簡式審判程序，先予敘明。
  ㈡又簡式審判程序之證據調查，不受刑事訴訟法第159條第1項
    規定之限制，參諸刑事訴訟法第273條之2規定甚明。因此有
    關傳聞證據之證據能力限制規定無庸予以適用，且本案各項
    證據均無非法取得之情形，故本案以下所引證據，均得作為
    認定事實之證據。
二、認定犯罪事實所憑證據及理由：訊據被告謝燕萍於審理中就
    前揭犯罪事實，坦承不諱（見院卷第60、65頁）；核與證人
    詹義彬於警詢時之證述情節相符；復有監視器影像擷圖4幀
    、南投縣政府警察局埔里分局埔里派出所受理案件證明單暨
    受理各類案件紀錄表2份（見警卷第10-11、16-18頁）等件
    附卷可稽，足徵被告前開任意性自白與事實相符，本案事證
    明確，被告犯行堪以認定，應予依法論科。
三、論罪科刑之理由：
　㈠核被告所為，係犯刑法第320條第1項之竊盜罪。
　㈡又起訴書固認被告本案犯行符合累犯，請求依刑法第47條第1
    項酌情加重其刑，並以臺灣南投地方檢察署刑案資料查註紀
    錄表為論據；然檢察官就被告構成累犯之事實及應加重其刑
    事項，均未具體指出證明之方法，自難以依卷內證據認有累
    犯加重其刑之情形；是本院參酌最高法院刑事大法庭110年
    度台上大字第5660號裁定意旨，僅將被告之前科紀錄列入刑
    法第57條第5款「犯罪行為人之品行」之量刑審酌事由，爰
    不依累犯規定加重其刑。
　㈢爰以行為人責任為基礎，審酌被告不思以正當途徑謀取財物
    ，竟為一己之利，即為本案竊盜犯行，欠缺尊重他人財產法
    益之觀念，所為應值非難；惟念及被告於審理中終能坦承犯
    行，惟迄今未實際賠償被害人之犯後態度，暨被告自述國中
    肄業之智識程度、目前無業、經濟狀況勉持、離婚、獨居等
    家庭生活情狀（見院卷第66頁），併斟酌被告前有多次竊盜
    案件之前科素行，此有臺灣高等法院被告前案紀錄表可參；
    暨本案犯罪動機、目的、手段、犯罪情節等一切情形，量處
    如主文所示之刑，並諭知易科罰金之折算標準，以示懲儆。
四、沒收部分：按犯罪所得，屬於犯罪行為人者，沒收之；於全
    部或一部不能沒收或不宜執行沒收時，追徵其價額。刑法第
    38條之1第1項前段、第3項定有明文。經查，被告就犯罪事
    實欄所示，自被害人詹義彬處所竊得之900元，核屬被告犯
    罪所得之物，而未據扣案，應依刑法第38條之1第1項之規定
    宣告沒收，如全部或一部不能沒收或不宜執行沒收時，依同
    條第3項之規定，追徵其價額。
據上論斷，應依刑事訴訟法第273條之1第1項、第299條第1項前
段，判決如主文。
本案經檢察官張鈞翔提起公訴，檢察官林孟賢到庭執行職務。
中　　華　　民　　國　　111 　年　　6 　　月　　16　　日
　　　　　　　　　刑事第二庭    法　官　劉彥宏
以上正本與原本無異。
如不服本判決應於收受送達後20日內向本院提出上訴書狀，並應
敘述具體理由；其未敘述上訴理由者，應於上訴期間屆滿後20日
內向本院補提理由書（均須按他造當事人之人數附繕本）「切勿
逕送上級法院」。
告訴人或被害人如對於本判決不服者，應具備理由請求檢察官上
訴，其上訴期間之計算係以檢察官收受判決正本之日期為準。
                                書記官  劉  綺
中　　華　　民　　國　　111 　年　　6 　　月　　17　　日
　　　　　　　　　
附錄本案論罪科刑法條全文：
中華民國刑法第320條
意圖為自己或第三人不法之所有，而竊取他人之動產者，為竊盜
罪，處5年以下有期徒刑、拘役或50萬元以下罰金。
意圖為自己或第三人不法之利益，而竊佔他人之不動產者，依前
項之規定處斷。
前二項之未遂犯罰之。